臺灣臺中地方法院刑事判決
109年度軍侵訴字第13號
公  訴  人  臺灣臺中地方檢察署檢察官
被      告  楊俊泰




選任辯護人  趙若竹律師
上列被告因違反兒童及少年性剝削防制條例等案件，經檢察官提
起公訴（109年度軍偵字第46號），本院判決如下：
    主    文
丙○○犯如附表二所示之罪，各處如附表二「宣告刑及沒收欄」所
示之刑及沒收。有期徒刑不得易科罰金部分，應執行有期徒刑肆
年拾月；有期徒刑得易科罰金部分，應執行有期徒刑玖月，如易
科罰金，以新臺幣壹仟元折算壹日。
    犯罪事實
一、丙○○係成年人，原係現役軍人（已於民國109年7月9日退伍
    ），其於109年2月11日，透過交友軟體「探探」結識代號AB
    000-A109154號之未成年女子（00年0月生，真實姓名年籍詳
    卷，下稱甲 ），2人進而成為男女朋友後，丙○○竟分別為下
    列之行為：
　㈠丙○○明知甲 係14歲以上未滿16歲之女子，竟基於對於14歲以
    上未滿16歲之女子為性交行為，及違反本人意願，使少年被
    拍攝性交行為之電子訊號之犯意，於109年2月16日，在臺中
    市○區○○○街000號7樓之「U2電影館」包廂內，於不違反甲 
    意願之情況下，以其陰莖插入甲 陰道之方式，對甲 為性交
    行為1次，並在甲 不知情，而未徵得甲 同意之情況下，以
    其所有之iPhone行動電話（IMEI：000000000000000），趁
    甲 不注意之際，接續拍攝附表一編號1-①②所示甲 與丙○○為
    前揭性交行為之過程，而使甲 被拍攝性交行為之電子訊號
    。
　㈡丙○○基於對於14歲以上未滿16歲之女子為性交行為之犯意，
    於109年2月22日，在臺中市○區○○○街000號7樓之「U2電影館
    」包廂內，於不違反甲 意願之情況下，以其陰莖插入甲 之
    陰道之方式，對甲 為性交行為1次。
　㈢丙○○於109年3月間，要求甲 邀約同學進行俗稱「3P」之性交
    行為，經甲 介紹其同班同學，即代號AB000-A109154D號之
    未成年女子（00年0月生，真實姓名年籍詳卷，下稱乙 ），
    3人約定於同年3月15日，在臺中市○區○○○街000號9樓之「星
    河商旅」見面。嗣於當日上午10時許，甲 帶同乙 前往「星
    河商旅」927號房，丙○○明知甲 、乙 均係14歲以上未滿16
    歲之女子，仍基於對於14歲以上未滿16歲之女子為性交行為
    之犯意，及對甲 拍攝、製造少年為性交行為之電子訊號之
    犯意，於不違反甲 、乙 意願之情況下，以其陰莖插入甲 
    、乙 之陰道，或令甲 、乙 以口含其陰莖為丙○○口交之方
    式，對甲 、乙 為性交行為各1次，並在甲 知情，且不違反
    甲 意願之情形下，以其所有之上開iPhone行動電話，接續
    拍攝附表一編號2-①②③所示甲 與丙○○為前揭性交行為之電子
    訊號。
　㈣丙○○基於以網際網路供人觀覽少年為性交行為之電子訊號之
    犯意，於109年3月20日某時許，在不詳地點，以其所有之上
    開iPhone行動電話連結網際網路，以標題「跟女友還有她閨
    蜜3P」為名，將附表一編號2-②所示甲 與丙○○於109年3月15
    日為性交行為之電子訊號影像上傳至色情網站「EYNY」，以
    此方式供他人連結色情網站後，得以瀏覽上開電子訊號。
　㈤丙○○於109年3月15日知悉甲 與張家毓（所涉犯違反兒童及少
    年性剝削防制條例等案件，業經本院以109年度侵訴字第176
    號判決應執行有期徒刑1年2月，緩刑2年確定）相約於109年
    3月21日見面，竟基於引誘使少年被拍攝性交行為之電子訊
    號之犯意，以其所有之上開iPhone行動電話，透過通訊軟體
    LINE與甲 聯繫時，要求甲 以錄影方式，供其觀覽甲 與張
    家毓為性交行為之過程，嗣甲 與張家毓於同年3月21日上午
    11時許，在張家毓位在臺中市北屯區○○○○街之住所，張家毓
    以其陰莖插入甲 陰道之方式，與甲 為性交行為時，由張家
    毓持不詳行動電話（未扣案），接續拍攝附表一編號3-①②所
    示甲 與其為前揭性交行為之電子訊號後，將上揭電子訊號
    傳送予甲 ，甲 再應丙○○之要求，於同日下午2時許，將上
    揭電子訊號傳送予丙○○。
　㈥丙○○基於以網際網路供人觀覽少年為性交行為之電子訊號之
    犯意，於109年3月21日某時許，在不詳地點，以其所有之上
    開iPhone行動電話連結網際網路，以標題「小女友與單男」
    為名，將附表一編號3-①所示甲 與張家毓為性交行為之電子
    訊號影像上傳至色情網站「EYNY」，以此方式供他人連結色
    情網站後，得以瀏覽上開電子訊號。
二、案經甲 之母即代號AB000-A109154A（真實姓名年籍詳卷）
    、乙 之母即代號AB000-A109154E（真實姓名年籍詳卷）訴
    由臺中市政府警察局婦幼警察隊報告臺灣臺中地方檢察署檢
    察官偵查起訴。
    理    由
壹、程序方面：
一、按刑事訴訟法第1條第1項、第2項規定：「犯罪，非依本法
    或其他法律所定之訴訟程序，不得追訴、處罰。現役軍人之
    犯罪，除犯軍法應受軍事裁判者外，仍應依本法追訴、處罰
    。」是以軍事審判法乃刑事訴訟法之特別法，應優先適用之
    。又軍事審判法第1條規定：「現役軍人戰時犯陸海空軍刑
    法或其特別法之罪，依本法追訴、處罰。現役軍人非戰時犯
    下列之罪者，依刑事訴訟法追訴、處罰：一、陸海空軍刑法
    第44條至第46條及第76條第1項。二、前款以外陸海空軍刑
    法或其特別法之罪。非現役軍人不受軍事審判。」且依同法
    第7條規定所稱「戰時」，「謂抵禦侵略而由總統依憲法宣
    告作戰之期間。戰爭或叛亂發生而宣告戒嚴之期間，視同戰
    時。」因現時並無上述總統宣告作戰、或有戰爭、叛亂而宣
    告戒嚴，自非屬戰時。查被告丙○○為本案對於14歲以上未滿
    16歲之女子為性交行為之犯行時，為現役軍人，所犯係陸海
    空軍陸海空軍刑法第76條第1項第7款妨害性自主罪章之罪，
    犯罪發覺時（即本案由甲 就讀學校依法通報時之109年3月3
    1日；及乙 於109年5月26日至臺中市政府警察局婦幼警察隊
    製作警詢筆錄時）亦在服役中，依上開規定，即應依刑事訴
    訟法規定追訴、處罰，此部分犯行由臺灣臺中地方檢察署檢
    察官向本院提起公訴，依法有審判權。
二、按性侵害犯罪防治法所稱性侵害犯罪，係指觸犯刑法第221
    條至第227條、第228條、第229條、第332條第2項第2款、第
    334條第2項第2款、第348條第2項第1款及其特別法之罪；又
    因職務或業務知悉或持有性侵害被害人姓名、出生年月日、
    住居所及其他足資識別其身分之資料者，除法律另有規定外
    ，應予保密。警察人員必要時應採取保護被害人之安全措施
    。行政機關、司法機關及軍法機關所製作必須公示之文書，
    不得揭露被害人之姓名、出生年月日、住居所及其他足資識
    別被害人身分之資訊，性侵害犯罪防治法第2條第1項、第12
    條定有明文。復按行政機關及司法機關所製作必須公開之文
    書，除有其他法律特別規定之情形外，不得揭露足以識別刑
    事案件、少年保護事件之當事人或被害人之兒童及少年身分
    之資訊，兒童及少年福利與權益保障法第69條第1項第4款、
    第2項亦有明文。查本案被害人甲 、乙 於案發時均係14歲
    以上，未滿16歲之少年，有性侵害案件被害人代號與真實姓
    名對照表附於臺灣臺中地方檢察署不公開資料卷可查，依前
    揭規定，本判決自不得揭露足以識別被害人身分之資訊；另
    告訴人即甲 、乙 之母，既係被害人甲 、乙 之母，如揭露
    其等身分，將導致被害人甲 、乙 之身分公開，亦不予以揭
    露。
三、證據能力部分：
  ㈠按被告以外之人於審判外之陳述，雖不符刑事訴訟法第159條
    之1至第159條之4之規定，而經當事人於審判程序同意作為
    證據，法院審酌該言詞陳述或書面陳述作成時之情況，認為
    適當者，亦得為證據；當事人、代理人或辯護人於法院調查
    證據時，知有同法第159條第1項不得為證據之情形，而未於
    言詞辯論終結前聲明異議者，視為有前項之同意，刑事訴訟
    法第159條之5定有明文。查本判決下列所引用被告以外之人
    於審判外之陳述，雖屬傳聞證據，惟被告及其辯護人於本院
    準備程序及審理時均未爭執證據能力，且同意作為本案證據
    （見本院卷二第69至70頁），本院審酌上開證據資料製作時
    之情況，尚無違法不當及證明力明顯過低之瑕疵，且與本案
    待證事實間具有相當關聯性，認為以之作為證據應屬適當，
    依刑事訴訟法第159條之5規定而有證據能力。
  ㈡又刑事訴訟法第159條至第159條之5有關傳聞法則之規定，乃
    對於被告以外之人於審判外之言詞或書面陳述所為之規範；
    至非供述證據之物證，或以科學、機械之方式，對於當時狀
    況所為忠實且正確之記錄，性質上並非供述證據，應無傳聞
    法則規定之適用，如該非供述證據非出於違法取得，並已依
    法踐行調查程序，即不能謂其無證據能力。本判決下列所引
    用之其他非供述證據，檢察官、被告及其辯護人皆不爭執其
    證據能力，且無證據證明有出於違法取得之情形，復經本院
    依法踐行調查程序，自得為證據使用。
貳、認定犯罪事實所憑之證據及理由： 
一、上開犯罪事實，業據被告於警詢及偵訊時、本院訊問、準備
    程序及審理時均坦承不諱（見109軍偵46卷第17至24頁、第1
    31至134頁、本院卷一第171至173頁、第329至331頁、本院
    卷二第66頁、第171至172頁），核與證人即被害人甲 、乙 
    於警詢及偵訊時之證述（見109軍偵46卷第25至37頁、第39
    至47頁、第51至61頁、第175至178頁、第183至185頁）、證
    人即告訴人甲 、乙 之母於警詢時之證述（見109軍偵46卷
    第63至65頁、第71至75頁）、證人即另案被告張家毓於警詢
    時之證述（見109軍偵46卷第147至153頁、第155至157頁）
    均大致相符；此外，並有本院109年聲搜字第941號搜索票、
    臺中市政府警察局婦幼警察隊109年7月1日搜索、扣押筆錄
    、扣押物品目錄表、扣押物品及搜索現場照片（見109軍偵4
    6卷第81至87頁、第91至95頁、第193頁）、證人張家毓所拍
    攝附表一編號3-①②所示甲 與其為前揭性交行為之電子訊號
    畫面截圖（見109軍偵46卷第159至161頁）、被告所拍攝附
    表一編號1-①②、附表一編號2-①②③所示甲 與其為前揭性交行
    為之電子訊號畫面截圖（見109軍偵46卷第169頁、不公開資
    料卷第40頁）、星河商旅住宿登記資料、現場照片及被害人
    甲 手繪現場圖（見不公開資料卷第21頁、第22至25頁）、
    被告與被害人甲 之LINE對話紀錄（見不公開資料卷第29至3
    7頁、第47至261頁）、被告與被害人乙 之IG對話紀錄（見
    不公開資料卷第28至39頁）、被害人甲 與證人張家毓之LIN
    E對話紀錄截圖（見不公開資料卷第41至45頁）、附表一編
    號1-①②、2-①②③、3-①②所示等電子訊號影像光碟（附於不公
    開資料卷資料袋）在卷可稽，及被告所有之上開iPhone行動
    電話1支（IMEI：000000000000000、含門號0000000000號SI
    M卡1張）扣案為證，足認被告前揭自白與事實相符，堪以採
    信。
二、綜上所述，本件事證明確，被告前揭與14歲以上未滿16歲之
    女子為性交行為，及違反兒童及少年性剝削防制條例等犯行
    ，均堪認定，均應依法論科。　　
參、論罪科刑部分：
一、查被告係於105年8月10日入伍服志願役，案發時為現役軍人
    等情，有個人兵籍資料查詢結果在卷（見本院卷一第23頁）
    可查，是其於本案行為時確實具有現役軍人身分，並於非戰
    時對於未滿16歲之被害人甲 、乙 為性交行為。
二、按刑法第235條第1項之供人觀覽猥褻物品罪，屬侵害社會法
    益之罪，係以散布或販賣或公然陳列或以他法供人觀覽猥褻
    物品為要件，其中散布、販賣、公然陳列乃例示規定，均屬
    供他人觀覽方法之一，其方法實不以此三者為限，故又以「
    他法供人觀覽」之概括規定加以規範，而所謂公然陳列者，
    係指陳列於不特定人或特定多數人得以共見共聞之公然狀態
    ，而散布者，乃散發傳布於公眾之意，販賣行為，亦足以流
    傳於眾，多係對不特定人或特定多數人為之，考其立法目的
    ，係因此等行為使猥褻物品流傳達於社會公眾，足以助長淫
    風，破壞社會善良風俗，可罰性甚為顯著，與僅供自己或極
    少數特定人觀覽之情形有別，故特設刑罰規定，以資禁制，
    是本罪所稱以「他法供人觀覽」者，雖未明定為公然，實與
    上開例示規定相同而含有公然之意，必係置於不特定人或特
    定多數人可得觀賞、瀏覽之狀態下，始足當之（最高法院84
    年台上字第6294號判決意旨參照）。上開判決意旨於同屬以
    供人觀覽物品之方式侵害社會法益之兒童及少年性剝削防制
    條例第38條第1 項規定之罪，亦有適用。而所謂散布者，係
    指散發分布於公眾，自應有實際交付行為，始足當之，將內
    容係性交行為之數位照片、影片，利用網際網路加以上傳之
    方式，在網頁上供人連結觀覽，係以實際交付行為以外之他
    法供人觀覽，尚非屬「散布」。
三、次按電子訊號可分為數位訊號及類比訊號，如行為人以行動
    電話或電子數位機器對他人所拍攝之裸照、性交影片等，係
    利用影像感應功能，將物體所反射的光轉換為數位訊號，壓
    縮後儲存於內建的記憶體或是記憶卡上，再透過電子視覺化
    顯示器，讓電子訊號可以被視覺化在顯示器上輸出，在無證
    據證明該等數位訊號業已經過沖洗或壓製之過程而成為實體
    之物品（如錄影帶、光碟、相紙等），該行為人所拍攝或製
    造者，應僅屬於「電子訊號」。查，本件所拍攝、製造之數
    位影片，均未經沖洗或壓製過程而成為實體物品，均應屬於
    電子訊號。
四、被告各次所為犯行之罪名：
  ㈠犯罪事實一、㈠部分：
　　核被告此部分所為，係犯陸海空軍刑法第76條第1項第7款、
    刑法第227條第3項之現役軍人對於14歲以上未滿16歲之女子
    為性交罪、兒童及少年性剝削防制條例第36條第3項之以其
    他違反本人意願之方法，使少年被拍攝性交行為之電子訊號
    罪。
　㈡犯罪事實一、㈡部分：
　　核被告此部分所為，係犯陸海空軍刑法第76條第1項第7款、
    刑法第227條第3項之現役軍人對於14歲以上未滿16歲之女子
    為性交罪。
　㈢犯罪事實一、㈢部分：　　　
　　核被告此部分所為，係犯陸海空軍刑法第76條第1項第7款、
    刑法第227條第3項之現役軍人對於14歲以上未滿16歲之女子
    為性交罪、兒童及少年性剝削防制條例第36條第1項之拍攝
    、製造少年為性交行為之電子訊號罪。
　㈣犯罪事實一、㈣及㈥部分：
　　核被告此部分所為，均係犯兒童及少年性剝削防制條例第38
    條第1項之以網際網路方法供人觀覽少年為性交行為之電子
    訊號罪。公訴意旨認被告此部分所為係「散布」，容有誤會
    。又本罪依行為態樣、犯罪客體及法定刑輕重等要素觀之，
    顯係刑法第235條第1項之特別規定而屬吸收關係，無庸另論
    刑法第235條第1項之罪，附此敘明。
　㈤犯罪事實一、㈤部分：
　　核被告此部分所為，係犯兒童及少年性剝削防制條例第36條
    第2項之引誘使少年被拍攝性交行為之電子訊號罪。
五、罪數：
　㈠被告就犯罪事實一、㈠、㈢部分，分別拍攝附表一編號1-①②、2
    -①②③所示性交行為之電子訊號，各係基於單一犯意，於密接
    之時、地所為，各行為間之獨立性極為薄弱，依一般社會健
    全觀念，在時間差距上，難以強行分開，應視為數個舉動之
    接續施行，合為包括之一行為予以評價。
　㈡按一行為觸犯數罪名之想像競合犯，係指行為人以一個意思
    決定發為一個行為，而侵害數個相同或不同之法益，具備數
    個犯罪構成要件，成立數個罪名之謂，乃處斷上之一罪。其
    存在之目的，在於避免對於同一或局部重疊行為之不法要素
    予以過度評價，是所謂「同一行為」係指所實行者為完全或
    局部同一之行為而言（最高法院105年度台上字第1782號判
    決要旨參照）。本件被告就犯罪事實一、㈠部分，對被害人
    甲 所犯陸海空軍刑法第76條第1項第7款、刑法第227條第3
    項之現役軍人對於14歲以上未滿16歲之女子為性交罪、兒童
    及少年性剝削防制條例第36條第3項之以其他違反本人意願
    之方法，使少年被拍攝性交行為之電子訊號罪，上開2罪係
    於密接之同一時地為之，此二部分之犯行具有高度重疊關係
    ，核屬一行為觸犯2罪名之想像競合犯，應依刑法第55條前
    段規定，從一重論以以其他違反本人意願之方法，使少年被
    拍攝性交行為之電子訊號罪。另就犯罪事實一、㈢部分，被
    告對被害人甲 、乙 犯陸海空軍刑法第76條第1項第7款、刑
    法第227條第3項之現役軍人對於14歲以上未滿16歲之女子為
    性交罪，係基於單一之決意，並於密切接近之時、地實施，
    各行為之獨立性極為薄弱，依一般社會健全觀念，在時間差
    距上，難以強行分開，在刑法評價上，以合為包括之一行為
    予以評價為當，且與被告對被害人甲 所犯兒童及少年性剝
    削防制條例第36條第1項之拍攝、製造少年為性交行為之電
    子訊號罪之犯行，具有高度重疊關係，係一行為觸犯數罪名
    之想像競合犯，應從一重論以拍攝、製造少年為性交行為之
    電子訊號罪。
　㈢被告所犯1次對於14歲以上未滿16歲之女子性交罪、1次以其
    他違反本人意願之方法，使少年被拍攝性交行為之電子訊號
    罪、1次拍攝、製造少年為性交行為之電子訊號罪、1次引誘
    使少年被拍攝性交行為之電子訊號罪、2次以網際網路方法
    供人觀覽少年為性交行為之電子訊號罪，均犯意各別，行為
    互殊，應分論併罰。
六、刑之加重、減輕：
　㈠按刑法第59條規定犯罪之情狀可憫恕者，得酌量減輕其一切
    情狀，並非有截然不同之領域，於裁判上酌減其刑時，應就
    犯罪一切情狀（包括第57條所列舉之10款事項），予以全盤
    考量，審酌其犯罪有無可憫恕之事由（即有無特殊之原因與
    環境，在客觀上足以引起一般同情，以及宣告法定低度刑，
    是否猶嫌過重等等），以為判斷。而兒童及少年性剝削防制
    條例第36條第2項之引誘使少年被拍攝性交行為之電子訊號
    罪，其法定刑為「3年以上7年以下有期徒刑，得併科新臺幣
    3 百萬元以下罰金」，同條例第36條第3項之以其他違反本
    人意願之方法，使少年被拍攝性交行為之電子訊號罪，其法
    定刑則為「7年以上有期徒刑，得併科新臺幣5百萬元以下罰
    金」，然為此等犯罪之人，其原因動機不一，犯罪情節未必
    盡同，或有大規模引誘者，亦有相識兩人間之引誘行為，而
    同為違反被害人意願而使少年被拍攝性交行為之電子訊號之
    人，犯罪手法情節亦未盡相同，所造成危害社會之程度自屬
    有異，所造成之危害社會程度亦明顯有別，但法律規定科處
    此類犯罪，其法定刑卻同為「3年以上7年以下有期徒刑，得
    併科新臺幣3百萬元以下罰金」或「7年以上有期徒刑，得併
    科新臺幣5百萬元以下罰金」，刑度不可謂之不重，是倘依
    其情狀處以相當之有期徒刑，即足以懲儆，並可達防衛社會
    之目的者，自非不可依客觀犯行與主觀惡性二者加以考量其
    情狀是否有可憫恕之處，適用刑法第59條規定酌量減輕其刑
    ，期使個案裁判之量刑，能斟酌至當，符合比例原則。查本
    件被告於109年2月16日，在與被害人甲 之性交過程中，以
    乘被害人甲 不知情之方法，拍攝被害人甲 為性交行為之電
    子訊號，雖有不該，然被告與被害人甲 當時為男女朋友關
    係，被害人甲 事後亦表示不願對被告提出告訴（見109軍偵
    46卷第177頁）；另被告於109年3月15日，傳送LINE訊息予
    被害人甲 ，表示想要看被害人甲 與另案被告張家毓性交行
    為之過程，而引誘被害人甲 被拍攝性交行為之電子訊號，
    其手段亦屬平和，是其主觀惡性及犯罪情節與藉由強暴、脅
    迫、詐術、不正利益等方式所犯相同罪名之性削剝犯行，輕
    重儼然有別，仍有透過積極矯正以回歸正途之高度可能，自
    不宜遽入重刑。再被告犯後尚知坦承犯行不諱，與被害人甲
     及其母親以新臺幣（下同）8萬元調解成立，並已履行賠付
    條件完畢，此有本院調解程序筆錄在卷可考（見本院卷二第
    147至148頁），本院因認依其上開犯罪情節與所犯兒童及少
    年性剝削防制條例第36條第2項、第3項等罪為最輕本刑3年
    或7年以上有期徒刑之罪相較，實有情輕法重之憾，客觀上
    以一般國民生活經驗法則為檢驗，當足以引起一般人之同情
    ，非無堪值憫恕之處，倘仍遽處以法定最低刑度之刑，猶嫌
    過重，爰就被告所犯前揭引誘使少年被拍攝性交行為之電子
    訊號，及以其他違反本人意願之方法，使少年被拍攝性交行
    為之電子訊號犯行部分，均依刑法第59條之規定，酌予減輕
    其刑。
　㈡被告為本案各該犯行之際，固係已滿20歲之成年人，故意對
    兒童或少年犯罪，惟因刑法第227條、兒童及少年性剝削防
    制條例第36條、第38條，均已就被害者之年齡有特別處罰規
    定，是被告本案所犯前述各該犯行，均不適用兒童及少年福
    利與權益保障法第112條第1項前段加重處罰之規定，附此敘
    明。
七、爰以行為人之責任為基礎，審酌被告為智慮成熟之成年人，
    竟罔顧被害人甲 、乙 尚屬身心發育未臻成熟之少年，而對
    上開被害人為上揭犯行，對上開被害人身心發展影響甚大，
    且被告以網際網路方式，將被害人甲 性交行為之影片上傳
    至色情網站供不特定人隨時觀看、瀏覽，加劇被害人甲 遭
    受性剝削之法益侵害，同時敗壞社會善良風氣，所為極不可
    取；惟念其犯後始終坦承犯行，並與被害人甲 、乙 各以8
    萬元、9萬元調解成立，並已履行賠付條件完畢，此有本院
    調解程序筆錄2份在卷可稽（見本院卷二第139至140頁、第1
    47至148頁），堪認良有悔意；又前無刑事犯罪科刑紀錄之
    素行，此有臺灣高等法院被告前案紀錄表存卷為憑，素行尚
    端；兼衡以被告自陳之智識程度、家庭生活狀況（見本院卷
    二第172頁），暨其犯罪之動機、目的、手段及犯罪所生之
    危害等一切情狀，分別量處如附表二編號1至6所示之刑，並
    就得易科罰金部分（附表二編號4、6），均諭知易科罰金之
    折算標準。再依被告本案先後所為各罪之同質性、不法與罪
    責程度、侵害法益之異同、數罪併罰限制加重與多數犯罪責
    任遞減原則，就其中得易科罰金且得易服社會勞動部分（附
    表二編號4、6）、不得易科罰金且不得易服社會勞動部分（
    附表二編號1、3、5），分別合併定其應執行之刑如主文所
    示；並就得易科罰金之應執行刑部分，諭知易科罰金之折算
    標準。
八、本件被告前揭所犯對於14歲以上未滿16歲之女子為性交罪部
    分，係最重本刑7年以下有期徒刑之罪，是縱被告獲宣告6 
    月以下有期徒刑之刑，依法仍不得易科罰金，本院就此部分
    自無庸諭知易科罰金之折算標準。另被告前揭所犯得易科罰
    金且得易服社會勞動之罪（附表二編號4、6）、不得易科罰
    金而得易服社會勞動之罪（附表二編號2），及不得易科罰
    金且不得易服社會勞動之罪（附表二編號1、3、5），依刑
    法第50條第1項但書第1款規定，不得合併定其應執行之刑，
    惟被告於本案判決確定後，仍得依同條第2項之規定，請求
    檢察官聲請定應執行刑，併此敘明。
肆、沒收部分：
一、扣案之iPhone行動電話1支（IMEI：000000000000000、含門
    號0000000000號SIM卡1張）為被告所有，被告以上開iPhone
    行動電話為犯罪事實欄一㈠、㈢、㈣、㈤、㈥所示犯行，並以該
    行動電話接收及儲存附表一編號3-①②所示另案被告張家毓與
    被害人甲 為性交行為之電子訊號等情，業據被告於本院審
    理時供承明確（見本院卷二第171至172頁），爰依刑法第38
    條第2項前段之規定，分別於被告所犯之各該罪刑項下均宣
    告沒收。
二、被告以扣案之iPhone行動電話拍攝或儲存上開被害人甲 為
    性交行為之電子訊號，目前均已刪除等情，業據被告於警詢
    及本院準備程序時供述在卷（見偵卷第23頁、本院卷二第66
    頁），經警檢視上開扣案之行動電話，亦未發現上述拍攝影
    像（見109軍偵46號卷第23頁），縱有儲存於上開行動電話
    內，亦已依附於上開行動電話而一併沒收，復無積極證據證
    明被告現仍持有該等電子訊號，應無庸再依兒童及少年性剝
    削防制條例第36條第6項、第38條第3項等規定，而為沒收之
    諭知。
三、至卷內儲存上開電子訊號之光碟及其紙本列印資料，僅係警
    方為調查採證之故，供作附卷留存之證據使用，乃偵查中衍
    生之物，毋庸併予宣告沒收，附此敘明。
據上論斷，應依軍事審判法第1條第1項第1款，刑事訴訟法第299
條第1項前段，判決如主文。
本案經檢察官廖梅君提起公訴，檢察官丁○○到庭執行職務。
中　　華　　民　　國　　111 　年　　3 　　月　　15　　日
                  刑事第十七庭  審判長法  官  李宜璇
　　　　　　　　　                    
　　　　　　　　　                    法  官  吳欣哲
　　　　　　　　　        
　　　　　　　　　                    法  官  孫藝娜
以上正本證明與原本無異。
如不服本判決應於收受判決後20日內向本院提出上訴書狀，並應
敘述具體理由；其未敘述上訴理由者，應於上訴期間屆滿後20日
內向本院補提理由書（均須按他造當事人之人數附繕本）「切勿
逕送上級法院」。
告訴人或被害人如不服判決，應備理由具狀向檢察官請求上訴，
上訴期間之計算，以檢察官收受判決正本之日起算。 
                                     書記官  黃詩涵
中　　華　　民　　國　　111 　年　　3 　　月　　15　　日
附錄本案論罪科刑法條全文：
陸海空軍陸海空軍刑法第76條
（戰時從重處罰）
現役軍人犯刑法下列之罪者，除本法另有規定外，依各該規定處
罰：
一、外患罪章第109條至第112條之罪。
二、瀆職罪章。
三、故意犯公共危險罪章第173條至第177條、第185條之1、第18
    5條之2、第185條之4、第190條之1或第191條之1之罪。
四、偽造文書印文罪章關於公文書、公印文之罪。
五、殺人罪章。
六、傷害罪章第277條第2項、第278條第2項之罪。
七、妨害性自主罪章。
八、在營區、艦艇或其他軍事處所、建築物所犯之竊盜罪。
九、搶奪強盜及海盜罪章。
十、恐嚇及擄人勒贖罪章。
前項各罪，特別法另有規定者，從其規定。
戰時犯前二項之罪者，得加重其刑至二分之一。
中華民國刑法第227條
對於未滿十四歲之男女為性交者，處3年以上10年以下有期徒刑
。
對於未滿十四歲之男女為猥褻之行為者，處6月以上5年以下有期
徒刑。
對於十四歲以上未滿十六歲之男女為性交者，處7年以下有期徒
刑。
對於十四歲以上未滿十六歲之男女為猥褻之行為者，處3年以下
有期徒刑。
第1項、第3項之未遂犯罰之。
兒童及少年性剝削防制條例第36條
拍攝、製造兒童或少年為性交或猥褻行為之圖畫、照片、影片、
影帶、光碟、電子訊號或其他物品，處1年以上7年以下有期徒刑
，得併科新臺幣1百萬元以下罰金。
招募、引誘、容留、媒介、協助或以他法，使兒童或少年被拍攝
、製造性交或猥褻行為之圖畫、照片、影片、影帶、光碟、電子
訊號或其他物品，處3年以上7年以下有期徒刑，得併科新臺幣3
百萬元以下罰金。
以強暴、脅迫、藥劑、詐術、催眠術或其他違反本人意願之方法
，使兒童或少年被拍攝、製造性交或猥褻行為之圖畫、照片、影
片、影帶、光碟、電子訊號或其他物品者，處7年以上有期徒刑
，得併科新臺幣5百萬元以下罰金。
意圖營利犯前三項之罪者，依各該條項之規定，加重其刑至二分
之一。
前四項之未遂犯罰之。
第1項至第4項之物品，不問屬於犯罪行為人與否，沒收之。
兒童及少年性剝削防制條例第38條
散布、播送或販賣兒童或少年為性交、猥褻行為之圖畫、照片、
影片、影帶、光碟、電子訊號或其他物品，或公然陳列，或以他
法供人觀覽、聽聞者，處3年以下有期徒刑，得併科新臺幣5百萬
元以下罰金。
意圖散布、播送、販賣或公然陳列而持有前項物品者，處2年以
下有期徒刑，得併科新臺幣2百萬元以下罰金。
查獲之前二項物品，不問屬於犯罪行為人與否，沒收之。

附表一：
編號 犯罪事實 光碟儲存檔案名稱 內    容 1 犯罪事實一、㈠部分 ①丙○○在U2拍攝影像.MP4 甲 為性交行為之電子訊號（19秒）   ②丙○○在U2拍攝影像1.MP4 甲 為性交行為之電子訊號（1分4秒） 2 犯罪事實一、㈢及㈣部分 ①丙○○3月15日在星河拍攝影像1.MP4 甲 為性交行為之電子訊號（5分0秒）   ②丙○○3月15日在星河拍攝影像2.MP4 甲 為性交行為之電子訊號（21秒）   ③丙○○3月15日在星河拍攝影像3.MP4 甲 為性交行為之電子訊號（2分0秒） 3 犯罪事實一、㈤及㈥部分 ①張家毓3月21日拍攝影像⑴.mp4 　 甲 為性交行為之電子訊號（33秒）   ②張家毓3月21日拍攝影像⑵.mp4 甲 為性交行為之電子訊號（43秒） 

附表二：
編號 犯罪事實 宣告刑及沒收 1 犯罪事實一、㈠部分 丙○○犯以違反本人意願之方法使少年被拍攝性交行為之電子訊號罪，處有期徒刑參年捌月。扣案之iPhone行動電話壹支（IMEI：000000000000000、含門號0000000000號SIM卡1張）沒收。 2 犯罪事實一、㈡部分 丙○○犯與十四歲以上未滿十六歲之女子為性交行為罪，處有期徒刑肆月。 3 犯罪事實一、㈢部分 丙○○犯拍攝、製造少年為性交行為之電子訊號罪，處有期徒刑壹年伍月。扣案之iPhone行動電話壹支（IMEI：000000000000000、含門號0000000000號SIM卡1張）沒收。 4 犯罪事實一、㈣部分 丙○○犯以網際網路方法供人觀覽少年為性交行為之電子訊號罪，處有期徒刑陸月，如易科罰金，以新臺幣壹仟元折算壹日。扣案之iPhone行動電話壹支（IMEI：000000000000000、含門號0000000000號SIM卡1張）沒收。 5 犯罪事實一、㈤部分 丙○○犯引誘使少年被拍攝性交行為之電子訊號罪，處有期徒刑壹年陸月。扣案之iPhone行動電話壹支（IMEI：000000000000000、含門號0000000000號SIM卡1張）沒收。   6 犯罪事實一、㈥部分 丙○○犯以網際網路方法供人觀覽少年為性交行為之電子訊號罪，處有期徒刑陸月，如易科罰金，以新臺幣壹仟元折算壹日。扣案之iPhone行動電話壹支（IMEI：000000000000000、含門號0000000000號SIM卡1張）沒收。